【裁判字號】    97,消債更,2116
【裁判日期】    980120
【裁判案由】    更生事件
【裁判全文】
臺灣板橋地方法院民事裁定          97年度消債更字第2116號
聲  請  人  甲○○
代  理  人  鄭成東律師
上列當事人因消費者債務清理事件聲請更生（含保全處分），本
院裁定如下：
    主  文
聲請駁回。
聲請費用由聲請人負擔。
    理  由
一、按更生之聲請有下列情形之一者，應駁回之：(一)債務人曾依
    本條例或破產法之規定而受刑之宣告；(二)債務人曾經法院認
    可和解、更生或調協，因可歸責於己之事由，致未履行其條
    件；(三)債務人經法院通知，無正當理由而不到場，或到場而
    不為真實之陳述，或拒絕提出關係文件或為財產變動狀況之
    報告，消費者債務清理條例第46條定有明文。又聲請更生或
    清算不合程式或不備其他要件者，法院應以裁定駁回之，但
    其情形可以補正者，法院應定期間先命補正，復為同條例第
    8 條所明定。蓋更生程序係為保護有更生誠意之債務人而設
    ，債務人如不配合法院而為協力行為，即足認其欠缺更生之
    誠意，且無聲請更生之真意，自無加以保護之必要。
二、本件債務人向本院聲請更生，雖主張：伊有不能清償債務情
    事，於民國95年間與最大債權銀行成立協商，因失業收入減
    少及家人生病增加支出，而有不可歸責於己致履行顯有重大
    困難，應得聲請更生等語。惟查：
    本件聲請人具狀聲請更生，雖同時提出財產及收入狀況說明
    書、債務人清冊、債權人清冊、協議書暨無擔保債務還款計
    畫、全國財產稅總歸戶財產查詢清單、95、96年度綜合所得
    稅各類所得資料清單、財團法人金融聯合徵信中心當事人綜
    合信用報告－債務清理條例前置協商專用債權人清冊、戶籍
    謄本等到院，惟聲請人僅檢附上開資料，而其內容經核後認
    未齊備，有命補正之必要，業經本院於97年12月23日裁定命
    聲請人應於裁定送達後10日內予以補正，並特別就其主張失
    業原因，命聲請人提出勞工保險資料；並敘明自協商成立後
    迄毀諾時工作變動之原因（即係自願離職或非自願離職）等
    。查聲請人雖曾於98年1 月7 日提出補正資料，然綜觀其補
    正之內容，始終未提出勞工保險資料；並敘明自協商成立後
    迄毀諾時工作變動之原因（即係自願離職或非自願離職），
    是本件債務人聲請更生，顯有消費者債務清理條例第46條第
    1 項第3 款所定拒絕為財產（薪資）變動狀況之報告之情形
    ，揆諸首開說明，應認本件更生之聲請不合法，應予駁回。
    又本件更生聲請既經駁回，保全處分之聲請自失所附麗，應
    併駁回，爰裁定如主文。
三、至於所繳納郵務送達費2,720 元，則待本件更生聲請事件確
    定後，如尚有剩餘郵資餘額，再予檢還聲請人，附此敘明。
中    華    民    國    98    年    1     月    20    日
              民事第一庭    法      官  黃信滿
上為正本係照原本作成
如不服本裁定，應於裁定送達後10日內，以書狀向本院提出抗告
，並繳納抗告費新臺幣1千元
中    華    民    國    98    年    1     月    20    日
                            書  記  官  林月蓉


司法院資訊處製作；財團法人民間司法改革基金會備份。
